【裁判字號】    95,訴,1043
【裁判日期】    950630
【裁判案由】    毒品危害防制條例
【裁判全文】
臺灣桃園地方法院刑事判決              95年度訴字第1043號
公  訴  人  台灣桃園地方法院檢察署檢察官
被      告  甲○○
                      0
上被告因違反毒品危害防制條例案件，經檢察官提起公訴（95年
度毒偵字第1725號），被告於準備程序為有罪之陳述，本院合議
庭裁定改由受命法官依簡式審判程序獨任審理，判決如下：
    主  文
甲○○連續施用第一級毒品，處有期徒刑拾壹月，扣案之第一級
毒品海洛因貳包（驗餘總淨重零點肆玖公克，空包裝袋總重壹點
陸公克）沒收銷燬之；又施用第二級毒品，處有期徒刑肆月。應
執行有期徒刑壹年壹月，扣案之第一級毒品海洛因貳包（驗餘總
淨重零點肆玖公克，空包裝袋總重壹點陸公克）沒收銷燬之。
    事  實
一、甲○○前於民國93年間施用毒品案件，經臺灣臺北地方法院
    以93年度毒聲字第193 號裁定送觀察勒戒後，認無繼續施用
    毒品傾向，於94年7 月23日釋放，並由臺灣臺北地方法院檢
    察署檢察官於94年7 月26日以93年度毒偵字第594 號為不起
    訴處分確定。另於94年8 月下旬至95年1 月27日晚上某時止
    因違反毒品危害防制條例案件，經臺灣臺北地方法院於95年
    3 月2 日以94年度訴字第1737號判處應執行有期徒刑1 年2
    月確定。詎仍未根除毒癮，明知海洛因、安非他命業經公告
    列為毒品危害防制條例第2 條第1 項、第2 項之第一、二級
    毒品，不得非法持有、施用，竟於觀察勒戒釋放後5 年內基
    於施用第一級毒品海洛因之概括犯意、第二級毒品之犯意，
    分別於95年3 月2 日臺灣臺北地方法院94年度訴字第1737號
    判決宣示後至同年月16日某時、95年3 月16日某時，在停放
    在桃園縣境內其所有之EZ-8761 號自小客車內，分別以捲煙
    吸食之方式，施用第一級毒品海洛因多次，以將安非他命置
    於玻璃球內點火燒烤，使之產生煙霧後吸食之方式，施用第
    二級毒品安非他命1 次。嗣於95年3 月17日3 時許為警國道
    3 號高速公路北向72公里處查獲，並扣得甲○○所有之第一
    級毒品海洛因2 包（驗餘總淨重0.49公克，空包裝袋總重1.
    6 公克）。
二、案經內政部警政署國道公路警察局第6 警察隊報請臺灣桃園
    地方法院檢察署檢察官偵查起訴，被告於準備程序為有罪之
    陳述，本院合議庭裁定改由受命法官依簡式審判程序獨任審
    理。
    理  由
甲、程序部分：
一、按同一案件曾經法院為實體上之判決確定者，固應依刑事訴
    訟法第302 條第1 款之規定，為免訴之判決。此項確定判決
    既判力之原則，不論實質上之一罪，或連續犯、牽連犯、想
    像競合犯等裁判上之一罪，其一部事實已經判決確定者，對
    於構成一罪之其他部分，均有其適用，此乃基於審判不可分
    之關係，在審理事實之法院，就全部犯罪事實，依同法第
    267 條之規定，本應予以審判，故其判決確定之效力，應及
    於全部之犯罪事實，若在最後審理事實之法院宣判後，始行
    發生之事實，既非該法院所得審判，即為該案判決之既判力
    所不及。是既判力對於時間效力之範圍，係以最後審理事實
    法院之宣示判決日為判斷之標準，得上訴於第2 審之第1 審
    刑事判決，如於上訴第2 審後，又依法撤回上訴，其上訴撤
    回之日，雖為判決確定日，但其既判力之時點，基於上開原
    則，仍應以第一審宣示判決之日為其準據，最高法院85年度
    台非字第348 號判決著有明文。
二、被告甲○○前因違反毒品危害防制條例案件，經臺灣臺北地
    方法院於95年3 月2 日以94年度訴字第1737號判處應執行有
    期徒刑1 年2 月，嗣於同年4 月3 日確定，有臺灣高等法院
    被告全國前案紀錄表可參，被告復於前述刑事判決宣示後再
    犯本件施用毒品罪行，揆諸前開說明，既為前開案件判決之
    既判力所不及，本院自得為實體審理，合先敘明。
乙、實體部分：
一、上揭事實，業據被告於警詢、偵查及本院準備程序、審理時
    坦承不諱，被告為警查獲時所採集之尿液，經送鑑定結果，
    係呈嗎啡、可待因、安非他命、甲基安非他命陽性反應，亦
    有臺灣檢驗科技股份有限公司之濫用藥物尿液檢驗報告在卷
    足稽，並有第一級毒品海洛因2 包（驗餘總淨重0.49公克，
    空包裝袋總重1.6 公克）扣案足資佐證，而所扣得之白粉2
    包，經送檢驗確係第一級毒品海洛因（淨重0.49公克），有
    法務部調查局95年4 月28日調科壹字第080011037 號鑑定通
    知書附卷可稽（見本院卷第17頁），是依前述補強證據已足
    擔保被告就上開事實所為任意性之自白，具有相當程度之真
    實性，而得使本院確信被告前述自白確屬真實，堪以採信。
    又被告前於93年間施用毒品案件，經臺灣臺北地方法院以93
    93年度毒聲字第193 號裁定送觀察勒戒後，認無繼續施用毒
    品傾向，於94年7 月23日釋放，並由臺灣臺北地方法院檢察
    署檢察官於94年7 月26日以93年度毒偵字第594 號為不起訴
    處分確定等情，有臺灣高等法院被告全國前科紀錄表、刑案
    資料查註紀錄表可按，顯係於強制戒治釋放後5 年內再犯本
    件施用毒品犯行。故本件罪證明確，被告犯行堪以認定，應
    予依法論科。
二、核被告所為，係犯毒品危害防制條例第10條第1 項、第2 項
    施用第一級、第二級毒品罪。其持有第一級海洛因、第二級
    毒品安非他命之犯行，為施用第一級毒品海洛因、第二級毒
    品之犯行所吸收，不另論罪；又被告先後多次施用第一級毒
    品海洛因之犯行，時間緊接，方法相同，觸犯構成要件相同
    之罪，為連續犯，依刑法第56條之規定，以一罪論，並依法
    加重其刑。爰審酌被告施用毒品對個人身心戕害甚鉅，然於
    本院審理期間尚能坦承犯行，及其犯罪之動機、目的、手段
    、智識程度，所生危害等一切情狀，分別量處如主文所示之
    刑，並定期應執行之刑，以示懲儆。另扣案之白粉2 包（驗
    餘總淨重0.49公克，空包裝袋總重1.6 公克），含有第一級
    毒品海洛因，業據被告自白，並經法務部調查局鑑驗屬實，
    應依毒品危害防制條例第18條第1 項前段規定，沒收銷燬之
    。
據上論斷，應依刑事訴訟法第273 條之1 第1 項、第299 條第1
項前段，毒品危害防制條例第10條第1 項、第2 項、第18條第1
項前段，刑法第11條前段、第56條、第51條第5 款，判決如主文
。
本案經檢察官蔡孟利到庭執行職務
中    華    民    國    95    年    6     月    30    日
                  刑事第一庭  法  官  朱美璘
以上正本證明與原本無異
如不服本判決書應於送達後10日內向本院提出上訴狀
                              書記官  楊鳳滿
中    華    民    國    95    年    7     月    3     日
附錄本案論罪科刑法條：
毒品危害防制條例第10條
施用第一級毒品者，處六月以上五年以下有期徒刑。
施用第二級毒品者，處三年以下有期徒刑。


司法院資訊處製作；財團法人民間司法改革基金會備份。
